【裁判字號】    90,易,278
【裁判日期】    900615
【裁判案由】    毒品危害防制條例
【裁判全文】
臺灣宜蘭地方法院刑事判決                            九十年度易字第二七八號
    公  訴  人  臺灣宜蘭地方法院檢察署檢察官
    被      告  甲○○
右列被告因違反毒品危害防制條例案件，經檢察官提起公訴（九十年度毒偵緝字第七
七、七八號），及移送併辦（九十年度毒偵字第六八二、七二七號），本院判決如左
：
    主  文
甲○○連續施用第二級毒品，累犯，處有期徒刑陸月，如易科罰金，以參佰元折算壹
日。扣案第二級毒品安非他命貳包（驗餘淨重合計拾貳公克）沒收並銷燬之。扣案玻
璃球吸食器壹組沒收。
    事  實
一、甲○○前犯有違反麻醉藥品管理條例、竊盜等案件，最後一次因竊盜案件，於民
    國八十七年間經本院判處有期徒刑十月確定，八十八年五月十縮刑期滿執行完畢
    。又施用毒品案件，於八十九年八月間經依本院八十九年毒聲字第二八七二號裁
    定送觀察、勒戒後，認無繼續施用毒品之傾向，而由台灣宜蘭地方法院檢察署檢
    察官於同年八月廿八日以八十九年毒偵字第一二六八號處分書為不起訴處分確定
    。詎猶不知悔改，復基於概括之犯意，自八十九年十月七日起至九十年二月廿三
    日止，利用將第二級毒品安非他命放置於玻璃球吸食器內燒烤成煙吸食之方式，
    在宜蘭縣羅東鎮○○里○○街六四之三號住處，連續施用第二級毒品安非他命多
    次，平均每二、三日施用一次。期間於八十九年十月十四日下午、九十年一月三
    日晚間，因案經通知至警局說明並採尿送驗，始查知上情，並於九十年一月三日
    在其前開住處，扣得第二級毒品安非他命二包（毛重合計十三公克，驗餘淨重合
    計十二公克）及其所有玻璃球吸食器一組等物品。復經依本院八十九年毒聲字第
    一一八五號裁定送觀察、勒戒後，認仍繼續施用毒品之傾向。
二、案經宜蘭縣警察局礁溪分局、羅東分局報請台灣宜蘭地方法院檢察署檢察官偵查
    起訴及移送併辦。
    理  由
一、訊據被告甲○○對於右揭時、地連續施用第二級毒品安非他命之事實坦承不諱，
    核與其於八十九年十月十四日下午五時二十分許、九十年一月三日晚間八時二十
    分許及同日晚間十時五十分許，先後為警採尿送驗，經送請宜蘭縣衛生局、法務
    部調查局、慈濟大學濫用藥物檢驗中心檢驗結果，均呈安非他命陽性反應等情相
    符，有宜蘭縣衛生局八十九年十月廿三日（八九）宜衛六字第一六四八七號尿液
    檢驗單、同局九十年一月十一日（九０）宜衛六字第六三三號尿液檢驗單、法務
    部調查局八十九年十二月四日檢驗通知書、同局九十年五月廿二日檢驗通知書、
    慈濟大學濫用藥物檢驗中心檢驗總表各乙紙附卷可按，復有第二級毒品安非他命
    二包（毛重合計十三公克）及被告所有吸食器乙組扣案可證，上開毒品經送請法
    務部調查局鑑驗結果確為第二級毒品安非他命無誤（驗餘淨重合計十二公克），
    亦有法務部調查局九十年五月廿五日（九０）陸（一）字第九００三一三三六號
    檢驗通知書一紙在卷可佐，足認被告前開自白與事實相符。又被告前因施用毒品
    案件，經依本院裁定送觀察、勒戒後，認無繼續施用毒品之傾向，由台灣宜蘭地
    方法院檢察署為不起訴處分確定，又於不起訴處分確定後五年內，再因施用毒品
案件，依本院裁定送觀察、勒戒後，認仍有繼續施用毒品之傾向，亦有台灣高等
    法院檢察署刑案記錄簡覆表及台灣宜蘭看守所附設勒戒處所有無繼續施用毒品傾
    向證明書各一件在卷可參，是本件事證明確，被告犯行堪以認定，應依法論科。
二、核被告康甲○○所為，係犯毒品危害防制條例十條第二項之施用第二級毒品罪。
    其持有上開毒品之低度行為，應為施用之高度行為所吸收，不另論罪。被告先後
    多次施用第二級毒品安非他命犯行，時間緊接，方法相同，所犯又係構成要件相
    同之罪名，顯係基於概括之犯意而為之，應依連續犯之規定以一罪論，並加重其
    刑。又公訴人起訴之事實，雖僅敘及被告自八十九年十月十四日下午五時二十分
    許之前四日某時起至九十年一月三日下午五時許之前四日內某日時止之施用行為
    ，未及事實欄所示之其他施用犯行，然此與起訴事實具有連續犯之法律關係，為
    起訴效力所及，本院應併予審酌。又被告前犯有違反麻醉藥品管理條例、竊盜等
    案件，最後一次因竊盜案件，於八十七年間經本院判處有期徒刑十月確定，八十
    八年五月十縮刑期滿執行完畢，有台灣高等法院檢察署刑案紀錄簡覆表一件可按
    ，其於受有期徒刑執行完畢後，五年內再犯本件有期徒刑以上之罪，為累犯，應
    依法再遞加重其刑。爰審酌被告到案後已坦承犯行，並表示悔改之意，且其施用
    毒品之犯行，在性質上乃屬對自我身心健康之自戕行為，並具有病患性人格之特
    質，故行為本身對社會所造成之危害並非直接、巨大，然其前因施用毒品案件，
    甫於八十九年八月間經觀察勒戒後，認無繼續施用毒品之傾向而獲不起訴處分並
    出所，不久即又犯本件施用毒品案件，足認其未能記取教訓而生警惕之心等情狀
    ，量處如主文所示之刑，並諭知易科罰金之折算標準。又扣案第二級毒品安非他
    命二包（驗餘淨重合計十二公克），依毒品危害防制條例第十八條第一項之規定
    ，查獲之毒品不問屬於犯人與否，均沒收銷燬之，爰依上開規定諭知沒收並銷燬
    之。另扣案之玻璃球吸食器乙組，因毒品危害防制條例第十八條第一項前段規定
    係限於「專」供製造或施用毒品之器具，所謂「專」供，係指器具本身性質上「
    專」供為製造、施用毒品之用者為限，若通常可以供他項用途之器具，以之代用
    ，或將本供他項用途之器具拼湊後，以供施用，均非屬之。且依同條例第四條第
    四項、第五條第四項、第十一條第三項，製造、運輸、販賣、意圖販賣而持有，
    或單純持有「專供製造、施用毒品」之器具亦分別構成各該條項之罪，是前開吸
    食器乙組乃亦可供其他用途使用，並非專供施毒之器具甚明（台灣高等法院暨所
    屬法院八十八年法律座談會刑事類第三０、三一、三二號研討結果亦同此見解）
    ，然該吸食器仍係被告所有，且供其施用毒品所用之物品，業據被告供承在卷，
    爰依刑法第三十八條第一項第二款沒收之。
據上論斷，應依刑事訴訟法第二百九十九條第一項前段，毒品危害防制條例第十條第
二項、第十八條第一項，刑法第十一條前段、第五十六條、第四十七條、第四十一條
第一項、第三十八條第一項第二款，罰金罰鍰提高標準第一條前段、第二條，判決如
主文。
本案經檢察官林慧到庭執行職務
中      華      民      國      九十      年      六      月    十五    日
                                  臺灣宜蘭地方法院刑事第一庭
                                          法  官
右正本證明與原本無異。
如不服本判決，應於判決送達後十日內，向本院提出上訴狀。
                                          書記官
中    華    民    國      八十        年              月               日
附錄本案論罪科刑法條全文：
毒品危害防制條例第十條


司法院資訊處製作；財團法人民間司法改革基金會備份。
